【裁判字號】    97,訴,250
【裁判日期】    970226
【裁判案由】    毒品危害防制條例
【裁判全文】
臺灣基隆地方法院刑事判決               97年度訴字第250號
公  訴  人  臺灣基隆地方法院檢察署檢察官
被      告  丙○○
上列被告因毒品危害防制條例案件，經檢察官提起公訴（97年度
毒偵字第151號），被告於準備程序進行中，就被訴事實為有罪
之陳述，經本院合議庭裁定由受命法官獨任進行簡式審判程序，
判決如下：
    主      文
丙○○施用第一級毒品，處有期徒刑柒月。
    事實及理由
一、本件被告丙○○所犯者非為死刑、無期徒刑、最輕本刑為3
    年以上有期徒刑之罪或高等法院管轄第一審案件，其於準備
    程序進行中，先就被訴事實為有罪之陳述，經告知其簡式審
    判程序之旨，並聽取公訴人、被告之意見後，本院合議庭業
    已依刑事訴訟法第273條之1第1項之規定，裁定由受命法官
    獨任以簡式審判程序進行本案之審理，且依同法第273條之2
    規定，簡式審判程序之證據調查，不受同法第159條第1項、
    第16 1條之2、第161條之3、第163條之1及第164條至第170
    條規定之限制，合先敘明。
二、本件犯罪事實、證據，除引用如附件檢察官起訴書之記載外
    ，並補充如下：
  (一)犯罪事實部分：
  1.起訴書所載被告現於臺灣基隆分監執行之徒刑，業於民國97
    年1月25日易科罰金執行完畢（不構成累犯）。
  2.被告係以將海洛因以水稀釋後置入注射針筒內，再注射於左
    手手腕處靜脈血管處之方式，施用第一級毒品海洛因1次。
  (二)證據部分：
    補引「被告於本院準備程序及審理時之自白」、「被告左手
    腕注射針孔痕跡之照片2張」為證據。
三、論罪科刑：
  (一)按海洛因係毒品危害防制條例第2條第2項第1款所定之第一
    級毒品，被告於觀察、勒戒執行完畢釋放後5年內予以施用
    ，核其所為，係犯毒品危害防制條例第10條第1項之施用第
    一級毒品罪。其持有第一級毒品海洛因係供施用，其持有第
    一級毒品之低度行為為施用第一級毒品之高度行為所吸收，
    不另論罪。
  (二)爰審酌毒品對於人體會產生成癮性，係足以危害個人健康及
    社會安全之管制藥物，被告經過觀察、勒戒及判刑後，不知
    珍惜自新機會戒除施用毒品惡習，再犯本件施用第一級毒品
    罪，顯見其欠缺自我戒斷之決心，暨其犯罪之自我麻醉動機
    、所生自我戕害結果，於他人尚不致造成損害及其犯後坦承
    犯行之態度等一切情狀，量處如主文所示之刑，以示懲儆。
四、應適用之法條：
    依刑事訴訟法第273條之1第1項、第299條第1項前段、第310
    條之2、第454條，毒品危害防制條例第10條第1項、第23條
    第2項，刑法第11條前段，判決如主文。
五、對於本件判決如有不服，得自收受送達後10日內，向本院提
    出上訴書狀，上訴於臺灣高等法院。
本案經檢察官乙○○到庭執行職務。
中    華    民    國    97    年    2     月    26    日
                  刑事第一庭法  官  王美婷
以上正本證明與原本無異。
對於本件判決如有不服，應於收受送達後10日內，向本院提出上
訴書狀，上訴於臺灣高等法院，並按他造當事人之人數附具繕本
。
中    華    民    國    97    年    2     月    26    日
                            書記官  明祖斌
附錄本案論罪科刑法條：
毒品危害防制條例第10條第1項
施用第一級毒品者，處 6 月以上 5 年以下有期徒刑。
臺灣基隆地方法院檢察署檢察官起訴書
                                     97年度毒偵字第151號
    被      告  丙○○  男  29歲（民國○○年○月○○日生）
                        住臺北縣貢寮鄉○○街26巷21之5號3
                        樓
                        居臺北縣貢寮鄉○○街16-1號2樓
                       （現於臺灣基隆分監執行中）
                        身分證統一編號：Ｚ000000000號
上列被告因違反毒品危害防制條例案件，業經偵查終結，認應提
起公訴，茲敘述犯罪事實、證據並所犯法條如下：
        犯罪事實
一、丙○○前因施用毒品案件，經裁定送觀察、勒戒後，認無繼
    續施用毒品之傾向，於民國95年4月25日釋放出所，並由臺
    灣宜蘭地方法院檢察署檢察官於95年4月25日，以95年度毒
    偵緝字第27號不起訴處分書為不起訴處分確定；復因施用第
    一級毒品案件，經臺灣基隆地方法院於96年8月13日，以96
    年度訴字第375號判決判處有期徒刑6月確定，嗣因減刑為有
    期徒刑3月，併同其另犯之竊盜罪，經合併定應執行有期徒
    刑5月確定，於96年11月18日入監服刑，現於臺灣基隆分監
    執行中。丙○○基於施用第一級毒品海洛因之犯意，於96年
    11月16日23時許，在其臺北縣貢寮鄉○○街16之1號2樓居所
    內，以針筒注射之方式施用第一級毒品海洛因1次。嗣於同
    日12時15分許，為警持拘票在其上址居所內被拘提，經同意
    採集尿液送驗，結果呈鴉片類陽性反應。
二、案經臺北縣政府警察局瑞芳分局報告偵辦。
        證據並所犯法條
一、上揭犯罪事實，業據被告丙○○坦承不諱。而被告為警所採
    集之尿液檢體，經送台灣檢驗科技股份有限公司以酵素免疫
    分析法為初步篩檢，並以氣相層析質譜儀法為確認檢驗之結
    果，呈鴉片類陽性反應，有該公司濫用藥物尿液檢驗報告附
    卷可稽。本件事證明確，被告犯嫌堪予認定。
二、核被告所為，係違反毒品危害防制條例第10條第1項之施用
    第一級毒品罪嫌。
三、依刑事訴訟法第251條第1項提起公訴。
    此    致
臺灣基隆地方法院
中    華    民    國    97    年    1     月    24    日
                              檢察官  甲  ○  ○
本件正本證明與原本無異
中    華    民    國    97    年    1     月    29    日
                              書記官
附錄所犯法條：
毒品危害防制條例第10條
施用第一級毒品者，處 6 月以上 5 年以下有期徒刑。
施用第二級毒品者，處 3 年以下有期徒刑。


司法院資訊處製作；財團法人民間司法改革基金會備份。
